# 请教母公司与孙公司

提问人：或或 时间：2020-08-20 14:33:02
母公司下有子公司A，持股比例90%
A下面有B，持股比例90%
B下面有C，持股比例100%
现将C变为母公司的直接子公司，不支付对价
问题一：母公司对C的持股比例怎么确定，是90%*90%=81%？
问题二：对A和B的那10%的股东甲和乙来说，是需要把C的股权转让给他们吗？否则他们拥有C的比例就降低了。
这个分录怎么做，B那冲减长投，和母公司长投金额不一样啊，

回答人：chenyiwei
由于B不是A的全资子公司，因此为了避免损害持有B公司10%股权的少数股东的利益，应由A对少数股东予以相应补偿，补偿金额应为C的10%股权在划转日的公允价值，相当于B先将其持有的C的10%股权无偿转移给其少数股东，另外90%股权无偿转移给A公司；然后少数股东再按照公允价值将该10%股权转移给A公司。对价支付方式可以选择现金，也可以是A公司的股份。如果选择现金支付，则不影响A、B的股权结构。